臺北高等行政法院裁定
　　　　　　　　　　　　　　　　　　 93年度訴字第02722號
原　　　告　甲○○
訴訟代理人　葉大殷律師
　　　　　　吳世宗律師
被　　　告　財政部臺北市國稅局
代　表　人　張盛和（局長）住同上
訴訟代理人　乙○○
　　　　　　丙○○
上列當事人間因禁止財產處分登記事件，原告不服財政部中華民
國93年6月11日台財訴字第0930022555號訴願決定，提起行政訴
訟。本院裁定如下︰
    主  文
原告之訴駁回。
訴訟費用由原告訴訟代理人葉大殷律師、吳世宗律師負擔。
    理  由
一、按訴訟，由訴訟代理人起訴，而其代理權有欠缺者，行政法
    院應以裁定駁回之，但其情形可以補正者，審判長應定期間
    先命補正，行政訴訟法第107條第1項第5款定有明文。又經
    行政法院以裁定命其補正，逾期不為補正者，行政法院應以
    裁定駁回之。
二、本件禁止財產處分登記事件，係由訴訟代理人以其名義向本
    院提起行政訴訟，惟起訴狀所附之民國（下同）93年8月11
    日委任狀雖蓋有原告之章，然按行政訴訟法第176條所準用
    之民事訴訟法第358條，關於私文書經本人或其代理人簽名
    、蓋章或按指印或有法院或公證人之認證者，推定為真正之
    規定，須其簽名蓋章係本人或代理人為之，在當事人間已無
    爭執或經舉證人證明者，始有適用（最高法院86年台上字第
    2129號判決參照）。查原告自91年8月29日出境後未入境，
    此有入出境查詢結果表附卷為證，是原告於委任狀上所載日
    期，人在國外，而訴訟代理人亦自承該蓋章「可能」是原告
    所蓋，在何處蓋的，並不清楚，是該蓋章是否為原告所為，
    已有疑義，無從推定其為真正，且對上開委任狀之真正，被
    告表示無法確認是原告本人所委任，其對該委任狀之真正，
    已有爭執。雖然原告另提出美國公證書證明上開委任狀為原
    告所出具，然該公證書未經我國駐外代表機構認證，無法證
    明上開公證書上外國人之簽名係其本人為之，無法推定為真
    正。是上開委任狀無從證明為真正。因而，本件代理人之代
    理權有欠缺，經本院審判長於94年9月9日裁定命原告及訴訟
    代理人於裁定送達之日起14日內補正，該裁定於94年9月15
    日送達予訴訟代理人，有送達證書乙紙附卷可稽，惟迄今未
    補正，其起訴即屬於法不合，應予駁回。再據上所述，依卷
    證資料，本件委任狀之真正有疑義，被告對該委任狀之真正
    亦有爭執，自無原告所主張之司法院91年11月15日 (91)院
    台廳字第29597號函之適用。何況該函是司法院行政機關涉
    及審判上之意見，僅供法官參考，法官於審判案件時不受其
    拘束 (參照司法院釋字第216號解釋)，自不得拘束本院，併
    此敘明。
三、依行政訴訟法第107條第1項第5款、第104條、民事訴訟法第
    95條、第78條、第89條第2項、第85條第1項前段，裁定如主
    文。
中    華    民    國    94     年     10   月     18  日
                        第一庭審判長法  官 姜素娥
                                    法  官 陳秀
                                    法  官 吳東都
上為正本係照原本作成。
如不服本裁定，應於送達後10日內向本院提出抗告狀（須按他造
人數附繕本）。
中    華    民    國    94     年     10   月     18  日
 　　  　　　　　　　    　         書記官 李金釵
